# 外销收入确认时点及运保费的会计处理

提问人：jiuzhouhaotian 时间：2011-05-17 21:05:07
求教版主： 1 、很多外销企业根据以下文件进行账务处理：国税发[2002]11号第二条规定，出口货物离岸价（FOB）以出口发票上的离岸价为准（委托代理出口的，出口发票可以是委托方开具的或受托方开具的），若以其他价格条件成交的，应扣除按会计制度规定允许冲减出口销售收入的运费、保险费、佣金等。
按以上文件，CFR(到岸价)模式下，就出现了发生运保费支出冲减主营业务收入的情况。根据准则精神理解，运保费支出应确认销售费用，而不能冲减收入。不知理解的对错。另外上述文件是来规范出口免抵退计算基数的，与会计处理无关。理解是否正确。
2 、求教FOB和CFR模式下，收入确认的时点。是货物越过船弦，还是取得提单并向银行办理交单或寄给客户，还是查询出口退税管理系统-企业-口岸电子执法系统公布货物出口日期。
非常感谢。

回答人：chenyiwei
1 、关于CIF¥CFR等贸易条件下收入确认采用“总额法”还是“净额法”的问题，赞同你的理解。 2 、收入确认时点应当是所有权上主要风险和报酬转移的时点，即货物在装运港越过船舷时。

回答人：chenyiwei
还是要看销售合同中的约定，即是否明确对方系在实现对外销售之后，才有向你公司支付货款的义务。如果是，则说明对方是你公司的代理人，你公司需在对方将货物对外售出之后才能确认收入。收入确认时点要结合每个个案的具体情况分析，不仅看实际运作情况，也必须看合同条款是否已经对企业取得相关经济利益的权利给予了足够的保障。